臺灣高等法院臺中分院刑事判決
111年度上訴字第2607號

上  訴  人  
即  被  告  吳國章



選任辯護人  周家年律師（法扶律師）
上列上訴人因毒品危害防制條例等案件，不服臺灣臺中地方法院
110年度訴字第2273號中華民國111年8月24日第一審判決（起訴
案號：臺灣臺中地方檢察署110年度偵字第10041號），提起上訴
，本院判決如下：
    主  文
上訴駁回。
    犯罪事實
一、吳國章明知海洛因、甲基安非他命係政府依據毒品危害防制
    條例所公告列管之第一、二級毒品，依法不得持有、販賣、
    轉讓，竟分別基於販賣第一級、第二級毒品以營利之犯意，
    以如附表三編號3所示之行動電話為販毒聯絡工具，先後於
    如附表一所示時間、地點，以如附表一所示之價格及方式，
    販賣如附表一所示種類、數量之毒品與如附表一所示之人（
    各次販賣之時間、地點、對象、方式、價格、毒品種類及數
    量均詳如附表一所示）。其中於如附表一編號1所示之時間
    、地點，除販賣第二級毒品甲基安非他命外，同時基於轉讓
    第一級毒品海洛因之犯意，無償轉讓第一級毒品海洛因香菸
    1支(無證據證明數量已達5公克以上)與林○○供其施用。嗣經
    臺中市政府警察局第一分局員警於民國110年3月16日18時許
    ，在彰化縣○○市○○路000巷00號旁對吳國章搜索，自吳國章
    身上及其駕駛之車牌號碼000-0000號自用小客車內，扣得如
    附表二及三所示之物，因而查悉上情。
二、案經臺中市政府警察局第一分局報告臺灣臺中地方檢察署檢
    察官偵查起訴。 
    理    由
壹、證據能力部分
一、本判決所引用上訴人即被告吳國章（下稱被告）以外之人於
    審判外之陳述，檢察官、被告及辯護人於本院審理時均同意
    有證據能力（見本院卷第113頁），且迄本院言詞辯論終結
    前均未就該等陳述之證據能力聲明異議，本院審酌上開證據
    資料作成時之情況，核無違法不當及證明力明顯過低之瑕疵
    ，並與本案被告被訴之犯罪事實具有關連性，認以之作為證
    據應屬適當，依刑事訴訟法第159條之5規定，均有證據能力
    。
二、本判決所引用之非供述證據，經查並無違背法定程序取得之
    情形，亦無證據證明有何偽造、變造之情事，經審酌與本案
    被告被訴之犯罪事實具有關連性，依刑事訴訟法第158條之4
    規定之反面解釋，均具有證據能力。
貳、認定犯罪事實所憑之證據及理由
一、訊據被告對上開犯罪事實迭於偵查、原審及本院審理中坦認
    在卷（見他卷第518至519頁，原審卷第212至213頁，本院卷
    第124頁），核與證人林○○、蔡○○、周○○於警詢、偵查中之
    指證（見偵10041號卷第199至207頁、第211頁、第127至131
    頁、第245至255頁、第462至463頁，他卷第346至348頁、第
    392至393頁）大致相符，此外，並有車牌號碼000-0000號車
    輛詳細資料報表、臺中市政府警察局第一分局公益派出所偵
    查職務報告、指認犯罪嫌疑人紀錄表3份、蔡○○之自願受搜
    索同意書、臺中市政府警察局第一分局搜索及扣押筆錄、扣
    押物品目錄表、車牌號碼000-0000號車輛詳細資料報表、林
    ○○之自願受搜索同意書、臺中市政府警察局第一分局搜索及
    扣押筆錄、扣押物品目錄表、周○○之自願受搜索同意書、臺
    中市政府警察局第一分局搜索及扣押筆錄、扣押物品目錄表
    、110年2月2日被告與蔡○○毒品交易之蒐證、逮捕及扣押物
    品照片12張、蔡○○與被告間LINE對話紀錄翻拍照片13張、林
    ○○之行動電話通聯記錄及與被告間LINE對話紀錄翻拍照片20
    張、110年2月4日被告與林○○毒品交易之蒐證、逮捕及扣押
    物品照片14張、交易地點Google地圖擷圖1張、110年3月2日
    被告與周○○毒品交易之蒐證照片、扣案物品照片及監視器錄
    影擷圖11張、周○○之行動電話通聯紀錄及與被告間LINE對話
    紀錄翻拍照片6張、110年3月16日查獲被告之現場及扣押物
    品照片15張、衛生福利部草屯療養院110年3月23日草療鑑字
    第1100300351號鑑驗書、扣案物品照片8張、法務部調查局
    濫用藥物實驗室110年5月4日調科壹字第11023004870號鑑定
    書、臺灣臺中地方法院搜索票、被告之自願受搜索同意書、
    臺中市政府警察局第一分局搜索及扣押筆錄、扣押物品目錄
    表(見他卷第321頁、偵10041號卷第23頁、第137至143頁、
    第215至221頁、第265至269頁、第171頁、第173至179頁、
    第181頁、第185頁、第223頁、第225至231頁、第233頁、第
    279頁、第281至287頁、第289頁、第293至301頁、第303至3
    09頁、第311至325頁、第327至335頁、第337頁、第339至34
    9頁、第351至355頁、第361至375頁、第487頁、第489頁、
    第497頁、第505頁、第537頁、第539頁、第545頁、第547頁
    、第549至555頁、第557至559頁)在卷可稽，復有如附表二
    、如附表三所示之物扣案可資佐證，足徵被告自白應與事實
    相符，可以採信。
二、販賣毒品乃違法行為，且無公定價格可言，本可任意分裝，
    增減份量與純度，每次買賣之價格、數量，亦可能隨雙方關
    係深淺、資力、需求量、對行情之認知、來源是否充裕、查
    緝是否嚴謹、購買者被查獲時供出來源之可能風險之評估等
    因素，機動調整，非可一概論之。如附表一編號1至4(除編
    號1海洛因香菸為無償轉讓)所示各該毒品交易均有收取金錢
    ，而屬有償之行為，且被告與如附表一編號1至4所示之購毒
    者林○○、蔡○○、周○○，並無特殊情誼或至親關係，若非有利
    可圖，殆無甘冒為警查獲之風險，先後積極聯繫並交付如附
    表一編號1至4(除編號1海洛因香菸為無償轉讓)所示之毒品
    與林○○、蔡○○、周○○之可能。況被告於原審審理時供認：賺
    一點價差等語（見原審卷第213頁），足見有牟利之實，自
    堪認有營利意圖甚明。
三、綜上，本案事證明確，被告犯行均堪以認定，應依法論科。
參、論罪科刑
一、按海洛因、甲基安非他命係毒品危害防制條例第2條第2項第
    1款、第2款所規範之第一級毒品、第二級毒品，依法不得持
    有、販賣、轉讓。是核被告就如附表一編號1所為，係犯毒
    品危害防制條例第4條第2項之販賣第二級毒品罪及同條例第
    8條第1項之轉讓第一級毒品罪；如附表一編號2所為，係犯
    毒品危害防制條例第4條第1項之販賣第一級毒品罪、同條第
    2項之販賣第二級毒品罪；如附表一編號3所為，係犯毒品危
    害防制條例第4條第2項之販賣第二級毒品罪；如附表一編號
    4所為，係犯毒品危害防制條例第4條第1項之販賣第一級毒
    品罪。次按甲基安非他命亦為藥事法所規定之禁藥，販賣甲
    基安非他命與他人，除應成立毒品危害防制條例第4條第2項
    之販賣第二級毒品罪外，亦同時構成藥事法第83條第1項之
    販賣禁藥罪，為一犯罪行為同時有2種法律可資處罰之「法
    條(規)競合」，應依重法優於輕法之法理，擇一處斷，又毒
    品危害防制條例第4條第2項之法定本刑，較藥事法第83條第
    1項之法定本刑之罪為重，是依前述重法優於輕法之法理，
    自應優先適用毒品危害防制條例處罰，故被告就如附表一編
    號1及2販賣第二級毒品甲基安非他命所為，依前揭說明，應
    直接論以毒品危害防制條例第4條第2項之販賣第二級毒品罪
    即可，惟公訴意旨認被告如附表一編號1、2之犯行除成立毒
    品危害防制條例第4條第2項之販賣第二級毒品罪，亦成立藥
    事法第83條第1項之販賣禁藥罪，應依想像競合從一重論以
    販賣第二級毒品罪，容有誤會，併予說明。
二、被告係基於販賣之目的而持有第一級毒品海洛因，其意圖販
    賣而持有海洛因（包含其所持有海洛因純質淨重10公克以上
    之犯行）；及基於販賣之目的而持有第二級毒品甲基安非他
    命，其意圖販賣而持有甲基安非他命，均應分別為其販賣第
    一、二級毒品罪所吸收，均不另論罪。又被告因轉讓而持有
    第一級毒品海洛因之低度行為，應為其轉讓第一級毒品海洛
    因之高度行為所吸收，不另論罪。被告就如附表一編號1所
    為，係一行為同時觸犯販賣第二級毒品罪及轉讓第一級毒品
    罪；就如附表一編號2所為，係以一行為同時觸犯販賣第一
    級毒品罪及販賣第二級毒品罪，均為想像競合犯，應均依刑
    法第55條規定，分別從一重之販賣第二級毒品罪、販賣第一
    級毒品罪處斷。又被告就附表一編號1至4所示之各次犯行間
    ，犯意各別，行為互殊，應予分論併罰。
三、被告前因違反毒品危害防制條例案件，經臺灣臺中地方法院
    以102年度訴字第1135號判決判處有期徒刑5月、5月、11月
    確定，嗣再因違反毒品危害防制條例案件，經本院以103年
    度上訴字第1059號判決判處有期徒刑4月、10月確定；又因
    偽造有價證券案件，經本院以104年度上訴字第431號、第46
    2號判決判處有期徒刑3年4月、3年2月，應執行有期徒刑4年
    ，並經最高法院駁回上訴確定；上開3案經本院以104年度聲
    字第1796號裁定應執行有期徒刑6年4月，嗣於107年11月30
    日縮短刑期假釋出監並付保護管束，迄於109年7月2日保護
    管束期滿未經撤銷假釋，以已執行完畢論等情，有臺灣高等
    法院被告前案紀錄表在卷為憑，而經本院提示調查上開紀錄
    表，檢察官、被告及辯護人亦均表示沒有意見，是被告受有
    期徒刑執行完畢後5年以內，故意再犯如附表一所示有期徒
    刑以上各罪，均為累犯。考量被告前案經徒刑執行完畢後，
    理應產生警惕作用，返回社會後能因此自我控管，不再觸犯
    有期徒刑以上之罪，然被告卻於執行完畢後不到1年內就故
    意再犯罪，且前案中包含施用毒品犯罪，顯示被告仍持續接
    觸毒品，未能全然杜絕毒品，更進而提升犯罪層次，足見被
    告前案之徒刑執行無成效，對於刑罰之反應力顯然薄弱，主
    觀上有特別之惡性，認依刑法第47條第1項之規定加重其刑
    ，尚不致使被告所受刑罰超過其所應負擔之罪責，是被告本
    案犯行除法定本刑為死刑或無期徒刑部分外，均應依刑法第
    47條第1項之規定，加重其刑，辯護人主張不應依累犯規定
    加重被告之刑等語，尚不足採。又本案檢察官於起訴書已指
    明被告係屬累犯，並指出其證明方法，請求依法加重其刑，
    且於原審、本院審理時，檢察官亦再次指明被告累犯之證明
    方法，並說明應予加重之理由，本院於檢察官指明上揭構成
    累犯及應加重其刑之事項後，進行調查與辯論，自與最高法
    院110年度台上大字第5660號裁定意旨，不相違背，併此說
    明。
四、減輕事由
  ㈠被告於偵查及審判中就本案各次販賣毒品犯行均自白犯罪，
    應均依毒品危害防制條例第17條第2項規定，減輕其刑。
  ㈡想像競合犯之處斷刑，本質上係「刑之合併」。其所謂從一
    重處斷，乃將想像競合犯組成之評價上數罪，合併為科刑一
    罪，其所對應之刑罰，亦合併其評價上數罪之數法定刑，而
    為一個處斷刑。易言之，想像競合犯侵害數法益者皆成立犯
    罪，論罪時必須輕、重罪併舉論述，同時宣告所犯各罪名，
    包括各罪有無加重、減免其刑之情形，亦應說明論列，量刑
    時併衡酌輕罪部分量刑事由，評價始為充足，然後依刑法第
    55條前段規定「從一重處斷」，非謂對於其餘各罪可置而不
    論。因此，法院決定處斷刑時，雖以其中最重罪名之法定刑
    ，做為裁量之準據，惟於裁量其輕重時，仍應將輕罪合併評
    價在內（最高法院108年度台上字第4405、4408號判決意旨
    參照）。依毒品危害防制條例第17條第2項規定：「犯第4條
    至第8條之罪於偵查及歷次審判中均自白者，減輕其刑。」
    ，是被告轉讓第一級毒品犯行，業於偵查及審判中均自白犯
    罪，本應依前開規定減輕其刑，但因此部分已與販賣第二級
    毒品罪成立想像競合犯，從一重之販賣第二級毒品罪處斷，
    自無從再適用該條項規定減刑，惟依前開說明，本院仍將於
    後述量刑時予以考量，附此說明。
  ㈢刑法第59條規定犯罪之情狀可憫恕者，得酌量減輕其刑，其
    所謂「犯罪之情狀」，與同法第57條規定科刑時應審酌之一
    切情狀，並非有截然不同之領域，於裁判上酌減其刑時，應
    就犯罪一切情狀（包括第57條所列舉之10款事項），予以全
    盤考量，審酌其犯罪有無可憫恕之事由（即有無特殊之原因
    與環境，在客觀上足以引起一般同情，以及宣告法定低度刑
    ，是否猶嫌過重等等），以為判斷；如別有法定減輕之事由
    者，應優先適用法定減輕事由減輕其刑後，猶嫌過重時，方
    得為之(最高法院95年度台上字第6157號、98年度台上字第6
    342號判決意旨參照)。再販賣第一級毒品係法定刑為「死刑
    、無期徒刑」之罪，別無其他自由刑，罪刑至為嚴峻，然同
    為販賣第一級毒品之人，其原因動機不一，犯罪情節未必盡
    同，或有係大盤毒梟者，亦有屬中、小盤商者，甚或僅止於
    吸毒者間為求互通有無之有償轉讓者，其販賣行為所造成危
    害社會之程度自屬有異，法律科處此類犯罪，所設之法定最
    低本刑卻相同，不可謂不重，於此情形，自非不可依客觀之
    犯行與主觀之惡性二者加以考量其情狀，是否有可憫恕之處
    ，而適用刑法第59條之規定酌量減輕其刑，使個案裁判之量
    刑，能斟酌至當，以符合罪刑相當原則。本案被告販賣第一
    級毒品之犯行固應非難，惟其所販賣之毒品海洛因數量並非
    甚多、對象僅2人，其惡性及犯罪情節有別於大盤毒梟鉅額
    高價謀利之交易模式，只因一時貪念，致罹重典，若概以上
    開法定最低本刑論處，經依毒品危害防制條例第17條第2項
    減輕其刑，仍為有期徒刑15年，不免過苛，其犯罪情狀在客
    觀上足以引起一般同情，堪以憫恕，爰就被告所犯如附表一
    編號2及4之罪，均依刑法第59條規定酌減其刑。至被告所犯
    如附表一編號1、3之罪，經依毒品危害防制條例第17條第2
    項規定減輕其刑後，依一般國民社會感情，對照其可判處之
    刑度，尚難認有何情輕法重之處，亦無其他顯可憫恕之情，
    在客觀上不足以引起一般人同情，是此部分不宜再依刑法第
    59條規定酌減其刑，附此敘明。
　㈣又被告所犯同時有前揭刑之加重及減輕事由，除法定刑為死
    刑、無期徒刑部分不得加重之外，就其餘部分則依法先加後
    減之（如附表一編號1、3部分）或先加後遞減之（如附表一
    編號2、4部分)。　
　㈤至被告及辯護人雖主張被告已供出毒品上游林秋合，並因而
    查獲，而請求依毒品危害防制條例第17條第1項之規定減輕
    其刑。惟被告之「供出毒品來源」與調查或偵查犯罪之公務
    員對之發動調查或偵查並進而破獲之間，論理上須具有先後
    且相當之因果關係及必要之關聯性，始足當之（最高法院10
    8年度台上字第3669號判決意旨參照）。查被告於警詢時供
    述其向林秋合購買海洛因及甲基安非他命，嗣並配合警方於
    110年4月15日進行誘捕偵查，因而查獲林秋合該次販賣海洛
    因未遂之犯行，並經臺灣彰化地方檢察署檢察官於110年5月
    17日對於林秋合提起公訴等情，有臺中市政府警察局第一分
    局111年5月30日中市警一分偵字第1110023472號函暨檢附之
    林秋合警詢筆錄、臺灣臺中地方檢察署111年1月17日中檢謀
    雲110偵10041字第1119005548號函、臺灣彰化地方檢察署11
    0年偵字第6033號起訴書附卷可按（原審卷第139、169至189
    頁、本院卷第101至103頁）。而依林秋合於警詢、偵查中之
    陳述（偵查中之陳述另見偵卷第517至520頁），除該次被查
    獲之販賣海洛因未遂犯行外，否認有其他販賣毒品予被告之
    犯行，上開函文亦記載僅查獲林秋合上開販賣海洛因未遂犯
    行，復依上開起訴書所載，亦僅起訴林秋合上開販賣海洛因
    未遂之犯行，而本案被告販賣毒品之時間均在110年3月2日
    之前，故尚難證明被告本案販賣毒品之來源係林秋合，參照
    上開說明，此部分自難依毒品危害防制條例第17條第1項規
    定減輕被告之刑，附此敘明。
肆、本院之判斷　　
一、原審認被告本案犯行均事證明確，適用刑事訴訟法第299條
    第1項前段，毒品危害防制條例第4條第1、2項、第8條第1項
    、第17條第2項、第18條第1項前段、第19條第1項，刑法第1
    1條、第47條第1項、第55條、第59條、第51條第5款、第38
    條之1第1項、第3項等規定，並審酌被告未思以正途謀生，
    明知海洛因、甲基安非他命分別係法律所列管之第一級、第
    二級毒品，對於國民健康及社會秩序之影響甚鉅，為國法所
    厲禁，並經政府、媒體、教育機構廣為宣導，猶漠視法令禁
    制，為圖不法利益而恣意販賣第一級、第二級毒品及轉讓第
    一級毒品與他人施用，毒害他人，復衡酌其交付毒品之數量
    、次數，犯後坦承所為，態度良好，兼衡其犯罪之動機、目
    的、手段、所生危害，及自述之智識程度、職業、家庭生活
    經濟狀況等一切情狀，分別量處如附表一所示之刑，並定應
    執行有期徒刑8年6月。暨認扣案如附表二編號1、2所示之物
    ，經送驗分別檢出第一級毒品海洛因成分及第二級甲基安非
    他命成分，而其外包裝袋與所包裝之海洛因或甲基安非他命
    ，均難以完全析離，亦無析離之實益與必要，均應依毒品危
    害防制條例第18條第1項前段規定，分別於被告所犯最後一
    次販賣第一級毒品即如附表一編號4、最後一次販賣第二級
    毒品即如附表一編號2之罪刑下併予宣告沒收銷燬之；被告
    本案如附表一各編號所示販賣毒品罪行，均有收取如附表一
    各編號所示之購毒價金，雖均未扣案，仍應宣告沒收，於全
    部或一部不能沒收或不宜執行沒收時，追徵其價額；扣案如
    附表三所示之物，均為被告所有，分別供其如附表一所示犯
    行所用之物，應分別於被告所犯如附表一所示各罪刑項下宣
    告沒收；扣案如附表四所示之物，固為被告所有，惟均與本
    案犯罪無關連性，不予宣告沒收。經核所為認事用法均無違
    誤，量刑亦均屬妥適。
二、被告上訴意旨略以：⑴查臺灣臺中地方地檢署於111年1月17
    日函覆原審，略以「…本署偵辦被告吳國章毒品案件，確有
    因被告之供述，而於110年4月15日實施誘捕偵查，因而查獲
    其購毒上游林秋合」等語。詎原審判決就此減輕其刑之事 
    由，完全漏未斟酌，顯有判決理由不備之違法。⑵檢察官於
    原審並未就被告構成累犯之事實及應加重其刑之事項，提出
    主張並具體指出證明方法，原審法院逕認被告構成累犯，自
    與最高法院刑事大法庭110年度台上大字第5660號裁定主文
    相違背。⑶原審就附表一編號2及4之罪，依刑法第59條規定
    酌減其刑，固可贊同，惟附表一編號1及3，關於販賣第二級
    毒品之犯行，其販賣安非他命數量亦無甚多、對象亦僅2人
    ，應可同時依刑法第59條規定酌減其刑，乃原審法院竟未酌
    於減刑，恐有消極不適用刑法第59條之情形。⑷被告固有如
    附表編號1至4所示之販賣、轉讓毒品行為，惟被告自偵查至
    審理，均坦承犯罪，並協助司法機關查獲上游林秋合，又被
    告合計獲利僅8千元，足認所販賣毒品數量非鉅，且林○○、
    蔡○○、周○○同時亦染有施用毒品之惡習，顯見本案販賣行為
    屬吸毒者間互通有無，從中賺取微薄施用利益之交易型態，
    其惡性及犯罪情節有別於大盤毒梟鉅額高價謀利之交易模式
    ，且被告曾罹有毒癮，惟經勒戒後，目前已無施用毒品之惡
    習，犯後態度良好。被告學歷僅國中畢業，目前於自助餐店
    擔任廚房内場的工作，每月薪資約25,000元。被告父親已經
    過世，母親於外埔區某寺廟擔任住持，被告每月提供5,000
    元予母親作為生活費。被告與前妻離異，子女已成年。被告
    與李女士結識約一年，目前為同居伴侶關係。如被告服刑期
    間太長，恐不能提供母親與同居人生活費用，加重社會負擔
    。況被告係58年次，目前已53歲，如服刑期間過長，將來執
    行完畢，恐難以再融入社會生活，原審量刑及定應執行刑均
    屬過重，請求從輕量刑等語。惟查，⑴本件被告犯行均構成
    累犯而應依法加重其刑，且尚難適用毒品危害防制條例第17
    條第1項之規定減輕其刑，以及附表一編號1、3所示販賣第
    二級毒品罪並無適用刑法第59條規定之餘地等，均業據本院
    於上開參之三、四說明。⑵次按刑罰之量定，屬法院自由裁
    量之職權行使，應審酌刑法第57條所列各款事由及一切情狀
    ，為酌量輕重之標準，並非漫無限制；量刑輕重係屬事實審
    法院得依職權自由裁量之事項，苟已斟酌刑法第57條各款所
    列情狀而未逾越法定刑度，不得遽指為違法；且在同一犯罪
    事實與情節，如別無其他加重或減輕之原因，下級審量定之
    刑，亦無過重或失輕之不當情形，則上級審法院對下級審法
    院之職權行使，原則上應予尊重（最高法院72年度臺上字第
    6696號、75年度臺上字第7033號判決意旨參照）。查原審就
    被告所犯各罪已參酌上開理由，並具體斟酌刑法第57條各款
    所列情形，且未逾法定刑之範圍，復未濫用自由裁量之權限
    ，亦與罪刑相當原則、比例原則無違，要無輕重失衡或偏執
    一端之情形，量刑尚屬妥適，且被告所提出上開事由均尚不
    足以動搖原判決之基礎。⑶末按數罪併罰之定應執行之刑，
    係出於刑罰經濟與責罰相當之考量，並非予以犯罪行為人或
    受刑人不當之利益，為一種特別的量刑過程，相較於刑法第
    57條所定科刑時應審酌之事項係對一般犯罪行為之裁量，定
    應執行刑之宣告，乃對犯罪行為人本身及所犯各罪之總檢視
    ，除應考量行為人所犯數罪反應出之人格特性，並應權衡審
    酌行為人之責任與整體刑法目的及相關刑事政策，在量刑權
    之法律拘束性原則下，依刑法第51條第5款之規定，採限制
    加重原則，以宣告各刑中之最長期為下限，各刑合併之刑期
    為上限，但最長不得逾30年，資為量刑自由裁量權之外部界
    限，並應受法秩序理念規範之比例原則、平等原則、責罰相
    當原則、重複評價禁止原則等自由裁量權之內部抽象價值要
    求界限之支配，使以輕重得宜，罰當其責，俾符合法律授與
    裁量權之目的，以區別數罪併罰與單純數罪之不同，兼顧刑
    罰衡平原則（最高法院100年度台上字第21號判決意旨參照
    ）。本件原審雖未說明定應執行刑之理由，惟本院具體斟酌
    就被告所犯各罪類型相同、行為態樣、手段均相似，及各次
    犯罪之時空密接程度、罪責相當性與比例原則等情，而為整
    體評價後，認原審就被告所宣告之刑，於各刑合併之刑期26
    年6月之上限，及各刑期中最長7年10月之下限間，定其應執
    行之刑有期徒刑8年6月，既未逾越法定刑度，復未違反比例
    、平等諸原則，已兼顧刑罰衡平，而無濫用自由裁量之權限
    ，所為定執行刑核無不當或違法，且無輕重失衡之情形，自
    應予尊重。⑷綜上所述，本件被告上訴意旨所陳均無足採，
    其上訴為無理由，應予駁回。
據上論結，應依刑事訴訟法第368條，判決如主文。
本案經檢察官陳振義提起公訴，檢察官李芳瑜到庭執行職務。
中　　華　　民　　國　　111 　年　　12　　月　　20　　日
            刑事第九庭   審判長法　官　紀  文  勝
                               法　官  姚  勳  昌
                               法　官  紀  佳  良 
以上正本證明與原本無異。
如不服本判決應於收受送達後20日內向本院提出上訴書狀，其未
敘述上訴理由者，並得於提起上訴後20日內向本院補提理由書狀
（均須按他造當事人之人數附繕本）「切勿逕送上級法院」。因
疫情而遲誤不變期間，得向法院聲請回復原狀。 

                               書記官  洪  鴻  權 
　　　　　　　　　　　　　　　 
中　　華　　民　　國　　111 　年　　12　　月　　20　　日
附表一
編號  時間(民國) 地點 販賣對象    販賣方式 毒品種類及數量 交易金額(新臺幣)  主     文 1 110年2月1日16時21分許 臺中市○○區○○路0段000號路邊 林○○ 林○○於110年2月1日15時許以通訊軟體LINE與吳國章聯繫毒品交易，嗣於左列時間、地點，由吳國章販賣並交付第二級毒品甲基安非他命與林○○，並當場收取1,000元價金，而完成交易，且同時將第一級毒品海洛因香菸1支(無證據證明數量已達5公克以上)無償轉讓與林○○施用。 第二級毒品甲基安非他命1包、第一級毒品海洛因香菸1支 1,000元(甲基安非他命) 吳國章販賣第二級毒品，累犯，處有期徒刑伍年肆月。扣案如附表三編號1至3所示之物沒收之；未扣案之犯罪所得新臺幣壹仟元沒收之，於全部或一部不能沒收或不宜執行沒收時，追徵其價額。 2 110年2月4日15時56分許 臺中市○○區○○路0段00號東光市場 林○○ 吳國章於110年2月4日14時許(起訴書誤載為110年2月1日16時21分許)，先以如附表三編號3行動電話之通訊軟通訊軟體LINE與林○○聯繫後，嗣於左列時間、地點，林○○進入吳國章駕駛之車牌號碼000-0000號自用小客車內，由吳國章販賣並交付第一級毒品海洛因、第二級毒品甲基安非他命與林○○，並當場收取2,000元價金，而完成交易。 第一級毒品海洛因1包、第二級毒品甲基安非他命1包 2,000元 吳國章販賣第一級毒品，累犯，處有期徒刑柒年拾月。扣案如附表二編號2所示之物沒收銷燬之，如附表三編號1至3所示之物沒收之；未扣案之犯罪所得新臺幣貳仟元沒收之，於全部或一部不能沒收或不宜執行沒收時，追徵其價額。 3 110年2月2日20時許 臺中市○區○○路000號前（起訴書誤載為269號） 蔡○○ 蔡○○於110年2月2日17時許，以通訊軟體LINE與吳國章聯繫毒品交易，嗣於左列時間，蔡○○駕駛車牌號碼000-0000號自用小客車前往左列地點後，下車並進入吳國章駕駛之車牌號碼000-0000號自用小客車內，由吳國章販賣並交付第二級毒品甲基安非他命與蔡○○，並當場收取4,000元價金，而完成交易。 第二級毒品甲基安非他命1包 4,000元 吳國章販賣第二級毒品，累犯，處有期徒刑伍年捌月。扣案如附表三編號1至3所示之物沒收之；未扣案之犯罪所得新臺幣肆仟元沒收之，於全部或一部不能沒收或不宜執行沒收時，追徵其價額。 4 110年3月2日20時45分許 臺中市○區○○路000號社區內 周○○ 周○○於110年3月2日20時1分許，以通訊軟體LINE與吳國章聯繫毒品交易，嗣於左列時間、地點，由吳國章販賣並交付第一級毒品海洛因與周○○，並當場收取2,000元價金，而完成交易。 第一級毒品海洛因1包 2,000元 吳國章販賣第一級毒品，累犯，處有期徒刑柒年捌月。扣案如附表二編號1所示之物沒收銷燬之，如附表三編號1至3所示之物沒收之；未扣案之犯罪所得新臺幣貳仟元沒收之，於全部或一部不能沒收或不宜執行沒收時，追徵其價額。 

附表二
編號 扣案物品名稱及數量       備註 1 第一級毒品海洛因4包 一、送驗米白色粉末檢品2包(原編號2及5)經檢驗均含第一級第6項毒品海洛因成分，合計淨重17.17公克（驗餘淨重17.16公克，空包裝總重0.92公克），純度55.04%，純質淨重9.45公克。 二、送驗碎塊狀檢品2包（原編號1及3)經檢驗均含第一級第6項毒品海洛因成分，合計淨重15.18公克（驗餘淨重15.16公克，空包裝總重1.23公克），純度83.09%，純質淨重12.61公克。 【見法務部調查局濫用藥物實驗室110年5月4日調科壹字第11023004870號鑑定書(110偵10041號卷第539頁)】　  2 第二級毒品甲基安非他命1包 送驗潮解狀晶體(編號B0000000)檢出第二級毒品甲基安非他命(Methamphctamine)成分，送驗淨重0.2365公克，驗餘淨重0.2039公克。 【見衛生福利部草屯療養院110年3月23日草療鑑字第1100300351號鑑驗書(110偵10041號卷第487頁)】　  

附表三
編號 扣案物品名稱及數量       備註 1 電子磅秤1臺 被告所有供販賣第一、二級毒品所用之物。 2 分裝夾鏈袋1包 被告所有供販賣第一、二級毒品所用之物。 3 OPPO廠牌行動電話1支(IMEI1：000000000000000、IMEI2：000000000000000，含門號0000000000號SIM卡1張) 被告所有供販賣第一、二級毒品所用之物。 

附表四
編號 扣案物品名稱及數量       備註 1 白色粉末檢品1包 送驗白色粉末檢品1包（原編號4)經檢驗未發現含法定毒品成分，淨重2.65公克（驗餘淨重2.60公克，空包裝重0.45公克）【見法務部調查局濫用藥物實驗室110年5月4日調科壹字第11023004870號鑑定書(110偵10041號卷第539頁)】，與本案犯罪無關。   2 毒品殘渣袋5個 與本案犯罪無關。    3 葡萄糖粉5包 與本案犯罪無關。